【裁判字號】    95,交聲,668
【裁判日期】    950816
【裁判案由】    聲明異議
【裁判全文】
臺灣彰化地方法院交通事件裁定         95年度交聲字第668號
原處分機關  交通部公路總局臺中區監理所彰化監理站
異  議  人
即受處分人  甲○○
上列異議人即受處分人因違反道路交通管理處罰條例案件，對於
交通部公路總局臺中區監理所彰化監理站民國九十五年七月十日
所為之裁決書（彰監四字第裁六四─Ｚ00000000號）不
服，聲明異議，本院裁定如下：
    主  文
異議駁回。
    理  由
一、按汽車駕駛人飲用酒類後其吐氣所含酒精濃度超過每公升零
    點二五毫克以上不得駕車，道路交通安全規則第一百十四條
    第二款定有明文。又汽車駕駛人，駕駛汽車經測試檢定酒精
    濃度超過規定標準者，處一萬五千元以上六萬元以下罰鍰，
    並當場移置保管該汽車及吊扣其駕駛執照一年，道路交通管
    理處罰條例第三十五條第一項第一款亦規定甚明。
二、聲明異議意旨略以：本件為警攔檢時已停車休息，並非行駛
    中，而停車休息時所測得之酒測值，不能證明受處分人駕車
    時之酒測值已超過標準值，為此聲明異議，請求撤銷原處分
    云云。
三、經查：受處分人於民國九十五年六月十二日凌晨一時五十五
    分許，在臺中市○○路某處與友人飲酒後，駕駛車牌號碼Ｄ
    Ｔ－六九三三號自小客車離開，由臺中市○○○路○道上高
    速公路回彰化，在駛離高速公路後下到平面路段，因感覺頭
    度有點沉沉，遂停車於路邊休息，於同日三時三十七分許，
    經警在國道三號和美交流道旁攔檢，並測得其吐氣酒精濃度
    達每公升零點五三毫克，因而依法開單舉發，經原處分機關
    依道路交通管理處罰條例第三十五條第一項第一款之規定，
    裁處罰鍰新臺幣（下同）三萬四千五百元，並吊扣駕駛執照
    十二個月一節，業據受處分人於其所提出之異議狀及本院訊
    問時所自承，並有內政部警政署國道公路警察局九十五年六
    月十二日公警交字第Ｚ00000000號舉發違反道路交
    通管理事件通知單一件在卷可稽。雖受處分人辯稱為警攔檢
    時已停車休息，並非行駛中，而停車休息時所測得之酒測值
    ，不能證明受處分人駕車時之酒測值已超過標準值云云，然
    查受處分人於異議狀中已自承於停車休息前確有酒後駕車行
    為，且於為警查獲時所為吐氣酒精濃度測試檢定值猶高達每
    公升零點五三毫克，係前開法定標準值每公升零點二五毫克
    之二倍有餘，參以受處分人亦於異議狀中自承係在駛離高速
    公路後下到平面路段，因感覺頭度有點沉沉，遂停車於路邊
    休息等情，顯見受處分人於酒後駕車之際已因酒精之作用致
    頭部產生沉重之不適感覺等情，堪信受處分人於酒後駕車行
    駛之際，其吐氣所含酒精濃度應至少已超過每公升零點二五
    毫克無訛，異議人徒以前情置辯，核屬無據，要無可採。
四、又「行為後法律或自治條例有變更者，適用行政機關最初裁
    處時之法律或自治條例。但裁處前之法律或自治條例有利於
    受處罰者，適用最有利於受處罰者之規定。」，九十四年二
    月五日公布，九十五年二月五日施行之行政罰法第五條定有
    明文。查受處分人上開違反道路交通管理處罰條例行為後，
    於九十五年七月十日原處分機關裁決前，道路交通管理處罰
    條例第三十五條業經修正公布，並由行政院定自九十五年七
    月一日施行，修正前該條第一項第一款規定：「汽車駕駛人
    ，駕駛汽車經測試檢定酒精濃度超過規定標準者，處新臺幣
    一萬五千元以上六萬元以下罰鍰，並當場移置保管其車輛及
    吊扣其駕駛執照一年」；而新修正道路交通管理處罰條例第
    三十五條第一項第一款則規定：「汽車駕駛人，駕駛汽車經
    測試檢定酒精濃度超過規定標準者，處一萬五千元以上六萬
    元以下罰鍰，並當場移置保管該汽車及吊扣其駕駛執照一年
    。」，比較道路交通管理處罰條例第三十五條第一項修正前
    、後之裁罰金額均為一萬五千元以上六萬元以下罰鍰，對於
    受處分人不生有利或不利之情形，依前揭行政罰法第五條規
    定，本件即應適用原處分機關最初裁處之法律即修正後道路
    交通管理處罰條例第三十五條規定予以裁罰，併此敘明。
五、綜上所述，受處分人確有上揭違反道路交通安全規則所定酒
    後不得駕車規定之交通違規行為無誤，原處分機關依道路交
    通管理處罰條例第三十五條第一項第一款之規定，裁處異議
    人罰鍰三萬四千五百元，並吊扣駕駛執照十二個月，核屬適
    法正當；從而，本件受處分人之聲明異議為無理由，應予駁
    回。
據上論斷，應依道路交通案件處理辦法第十九條，裁定如主文。
中    華    民    國    95    年     8    月   16     日
                  臺灣彰化地方法院交通法庭
                      法      官  李  進  清
以上正本證明與原本無異。
如不服本裁定，應於裁定送達後5日內，向本院提出抗告狀 (須
附繕本)。
中    華    民    國    95    年    8     月    17    日
                     -- 書  記  官  張  木  松


司法院資訊處製作；財團法人民間司法改革基金會備份。
